【裁判字號】    99,事聲,1
【裁判日期】    990223
【裁判案由】    確定訴訟費用額
【裁判全文】
臺灣新竹地方法院民事裁定               99年度事聲字第1號
聲  請  人  甲○○
即異議  人  乙○○
相  對  人  丙○○
上列當事人間聲請確定訴訟費用額事件，異議人對於本院民事庭
司法事務官所為之本院98年度司聲字第310號裁定提出異議，本
院裁定如下：
    主  文
異議駁回。
    理  由
一、按司法事務官處理事件所為之處分，與法院所為者有同一之
    效力。當事人對於司法事務官處理事件所為之終局處分，得
    於處分送達後10日之不變期間內，以書狀向司法事務官提出
    異議。司法事務官認前項異議有理由時，應另為適當之處分
    ；認異議為無理由者，應送請法院裁定之。法院認第1項之
    異議為有理由時，應為適當之裁定；認異議為無理由者，應
    以裁定駁回之，民事訴訟法第240之3條及第240之4條第1項
    、第2項、第3項分別定有明文。經查本院98年度司聲字第31
    0號民事裁定，係由本院司法事務官於民國98年12月4日所為
    之處分，並於同年月9日送達異議人，有該裁定1件及本院送
    達證書2件附於該事件卷內可憑，異議人於同年月17日提出
    異議（此有異議人所提出之民事聲明異議狀附卷足憑），經
    司法事務官認異議無理由而送請本院裁定，符合上開法律規
    定，合先敘明。
二、本件異議意旨略以：訴訟標的價額應為異議人請求確認之訴
    訟利益數額即新臺幣(下同)2,518,567元，非相對人可得分
    配之7,070,941元，故第二、三審訴訟費用超逾前該訴訟標
    的價額部分不應由異議人負擔，即第二、三審訴訟費用，異
    議人應負擔之訴訟用額分別為38,922元、38,922元，合計77
    ,844元，原裁定認異議人應負擔209,978元，顯無理由，爰
    請求廢棄原裁定云云。
三、按法院未於訴訟費用之裁判確定其費用額者，第一審受訴法
    院於該裁判有執行力後，應依聲請以裁定確定之。依第1項
    確定之訴訟費用額，應於裁定送達之翌日起，加給按法定利
    率計算之利息，民事訴訟法第91條第1項、第3項定有明文。
    復按分配表異議之訴之訴訟標的價額，以原告主張因變更分
    配表而得增加之分配額為標準定之。最高法院76年台上字第
    2782號判例意旨可稽 。
四、經查，原裁定以兩造等3人間分配表異議之訴事件，業經本
    院以92年度訴字第658號判決在案，嗣相對人不服而提起上
    訴，經臺灣高等法院95年度重上字第640號判決相對人上訴
    駁回，惟相對人不服復提起上訴，經最高法院97年度台上第
    1603號判決原判決廢棄發回臺灣高等法院審理，再經臺灣高
    等法院97年度重上更(一)字第135號判決原判決不利於相對人
    部分及該部分訴訟費用之裁判均廢棄，廢棄部分第一、二審
    及發回前第三審之訴訟費用由異議人負擔。異議人等不服提
    起上訴，經最高法院98年度台上字第1599號判決駁回其上訴
    ，第三審訴訟費用由異議人負擔而判決在案等情，且另依異
    議人提出之費用計算書、第一審裁判費、第一審旅費收據影
    本各乙紙，調查本件訴訟標的金額有關相對人之原二、三審
    訴之利益各為7,070, 941元，是該訴訟標的之第二、三審 (
    即臺灣高等法院95年度重上字第640號及最高法院97年度台
    上第1603號)裁判費即均為104, 989元。從而，異議人應負
    擔訴訟費用額確定為209,978元（計算式：104,989＋104,
    989=209,978）等情，經審酌原裁定卷附異議人提出之費用
    計算書、第一審裁判費、第一審旅費收據各乙紙，並經職權
    調閱本院32年度訴字第658號、臺灣高等法院95年度重上字
    第640號、最高法院97年度台上字第1603號、臺灣高等法院
    97年度重上更(一)字第135號及最高法院98年度台上字第1599
    號等民事案件卷宗核閱屬實，則揆諸前揭法文及最高法院判
    例意旨，原裁定核定異議人應給付予相對人之訴訟費用額如
    上開金額，於法並無不合。
五、綜上所述，原裁定計算確定本件異議人應負擔之訴訟費用額
    確定為209,978元，並應依民事訴訟法第91條第3項規定，於
    裁定送達之翌日起至清償日止，按法定利率即年息百分之5
    計算之利息，經核並無違誤。異議人以前揭情詞提出異議，
    為無理由，應予駁回。
六、依民事訴訟法第240條之4第3項，裁定如主文。
中    華    民    國    99    年    2     月    23    日
                  民事第二庭    法  官  彭淑苑
以上正本係照原本作成。
如不服本裁定，應於送達後10日內，向本院提出抗告狀。
中    華    民    國    99    年    2     月    23    日
                                書記官  王恬如

司法院資訊處製作；財團法人民間司法改革基金會備份。
